# 请问：银行承兑汇票、为开具银行承兑汇票而存入的保证金是否算现金？

提问人：mrlf 时间：2010-12-16 16:09:25
我的理解： 1 、应收票据中 银行承兑汇票 不算现金等价物； 2 、为开具银行承兑汇票而存入的保证金 也不算现金（因为该款项是不能随意支付的） 不知对不对？ 希望大家给出答案的时候能给出详细理由，谢谢！

回答人：chenyiwei
赞同楼上网友意见。判断某项存款或其他货币资金是否构成“现金”的关键在于：能否随时不受限制地用于支付用途。

回答人：chenyiwei
回复 板凳 mrlf 的帖子应收票据中的银行承兑汇票不能作为现金或现金等价物。此问题在 2004 年由当时的中注协专家技术援助小组作过回复，新准则下 2006 年时证监会也是类似意见。